【裁判字號】    97,訴,903
【裁判日期】    970416
【裁判案由】    違反毒品危害防制條例
【裁判全文】
臺灣彰化地方法院刑事判決               97年度訴字第903號
公  訴  人  臺灣彰化地方法院檢察署檢察官
被      告  甲○○
上列被告因違反毒品危害防制條例案件，經檢察官提起公訴（96
年度毒偵字第6287號），本院依簡式審判程序判決如下：
    主  文
甲○○施用第一級毒品，累犯，處有期徒刑玖月；扣案之第一級
毒品海洛因壹包（淨重零點參伍公克），沒收銷燬之。又施用第
二級毒品，累犯，處有期徒刑伍月；扣案之第二級毒品甲基安非
他命壹包（毛重零點參公克），沒收銷燬之。應執行有期徒刑壹
年；扣案之第一級毒品海洛因壹包（淨重零點參伍公克）及第二
級毒品甲基安非他命壹包（毛重零點參公克），均沒收銷燬之。
    事  實
一、甲○○前因施用毒品案件，由臺灣彰化地方法院檢察署檢察
    官提起公訴並聲請強制戒治，經本院於民國90年6月14日以
    90年度易字第93號判決，判處有期徒刑8月確定，業於92年2
    月28日執行完畢；而強制戒治部分則於91年2月5日停止戒治
    出所，所餘期間付保護管束，並於91年4月2日因保護管束未
    經撤銷視為執行完畢。又因施用毒品案件，經本院於92年7
    月22日以92年度訴字第481號判決，判處有期徒刑9月確定。
    詎猶不知警惕，復基於施用第一級毒品海洛因之犯意，於96
    年12月14日14時許，在其彰化縣田尾鄉○○村○○路○段397
    號住處內，以將海洛因摻入香菸內點燃吸用之方式，施用海
    洛因一次；另基於施用第二級毒品甲基安非他命之犯意，於
    96年12月14日14時許，在同上址處，以將甲基安非他命置於
    玻璃吸食器內燒烤吸食煙霧之方式，施用甲基安非他命一次
    。嗣於96年12月15日17時10分許，在彰化縣員林鎮○○路與
    萬年路口為警查獲，並扣得海洛因1包（淨重0.35公克）及
    甲基安非他命1包（毛重0.3公克）。
二、案經彰化縣警察局員林分局報請臺灣彰化地方法院檢察署檢
    察官偵查起訴。
    理    由
一、本件被告甲○○所犯係死刑、無期徒刑、最輕本刑為三年以
    上有期徒刑或高等法院管轄第一審案件以外之罪，並於本院
    行準備程序時就被訴事實為有罪之陳述，本院合議庭依前揭
    規定，經評議結果，裁定改由受命法官獨任行簡式審判程序
    ，先予敘明。
二、上揭犯罪事實，業據被告甲○○迭於本院行準備程序、審理
    程序時均坦承不諱，且其於96年12月15日為警查獲時所採取
    之尿液，經送鑑驗結果，確呈嗎啡、甲基安非他命陽性反應
    乙節，有尿液代號與真實姓名對照認證單及詮昕科技股份有
    限公司濫用藥物尿液檢驗報告各1紙附卷可稽，再扣案之白
    粉1包，經送請法務部調查局鑑定結果，確係海洛因無訛，
    亦有該局出具之鑑定通知書1紙附卷可按，此外復有甲基安
    非他命1包扣案足證，堪認被告之自白與事實相符。又按修
    正毒品危害防制條例就施用毒品者，僅於「初犯」及「5年
    後再犯」二種情形，有其追訴條件之限制，即須於初犯經觀
    察、勒戒或強制戒治釋放後，5年內均無施用毒品之行為，
    始能認其前所實施之觀察、勒戒或強制戒治已足遮斷毒癮，
    而得於5年後再犯時，再予適用初犯之規定，重行觀察、勒
    戒等程式；倘5年內已經再犯，被依法追訴處罰，縱其第3次
    （或第3次以上）施用毒品之時間在初犯釋放5年以後，即與
    「5年後再犯」之情形有別，且因已於「5年內再犯」，顯見
    其再犯率甚高，原實施觀察、勒戒或強制戒治，已無法收其
    實效，而無5年戒斷期之存在，自無再經觀察、勒戒及強制
    戒治之必要，應由檢察官逕行起訴，最高法院95年度台非字
    第59號判決、95年度台非字第65號判決及95年度第7次刑事
    庭會議決定足供參照。查本件被告前因施用毒品案件，經送
    強制戒治後，於91年2月5日停止戒治出所，所餘期間付保護
    管束，並於91年4月2日因保護管束未經撤銷視為執行完畢，
    又於5年內因施用毒品案件，經本院於92年7月22日以92年度
    訴字第481號判決，判處有期徒刑9月確定等情，有臺灣彰化
    地方法院檢察署刑案資料查註紀錄表及臺灣高等法院被告前
    案紀錄表各1份在卷可參，是以依照上開說明，本件被告施
    用毒品之犯行既經檢察官提起公訴，本院自應依法論科。綜
    上，本件事證明確，被告上開施用毒品之犯行，應堪認定。
三、核被告甲○○所為，係犯毒品危害防制條例第10條第1、2項
    之施用第一、二級毒品罪。被告為施用而持有第一、二級毒
    品，其持有之低度行為應為施用之高度行為所吸收，不另論
    罪。再被告所犯上開二罪，犯意各別，行為互殊，且犯罪構
    成要件亦不同，應予分論併罰。又被告前因施用毒品案件，
    ，經本院於90年6月14日，以90年度易字第93號案判處有期
    徒刑8月確定，業於92年2月28日執行完畢，有臺灣彰化地方
    法院檢察署刑案資料查註紀錄表及臺灣高等法院被告前案紀
    錄表各一份附卷可稽，被告於受有期徒刑之執行完畢後，5
    年內故意再犯有期徒刑以上之二罪，為累犯，均應依刑法第
    47條第1項規定，加重其刑。爰審酌被告前即有施用毒品之
    紀錄，經強制戒治後，仍不能戒除毒癮，竟再度施用毒品戕
    害自身健康，及其犯罪之動機、目的、所生危害及犯罪後之
    態度等一切情狀，就其所犯上開2罪分別量處如主文所示之
    刑，並定其應執行之刑。扣案之海洛因1包（淨重0.35公克
    ）、甲基安非他命1包（毛重0.3公克），分別係查獲之第一
    、二級毒品，應依法宣告沒收銷燬之，併予敘明。
據上論斷，應依刑事訴訟法第273條之1第1項、第299條第1項前
段，毒品危害防制條例第10條第1項、第2項、第18條第1項前段
，刑法第11條前段、第47條第1項、第51條第5款，判決如主文。
本案經檢察官謝雨青到庭執行職務
中    華    民    國    97    年    4     月    16    日
                  刑事第七庭          法  官  紀佳良
以上正本證明與原本無異。
如不服本判決，應於判決送達後10日內，向本院提出上訴書狀，
上訴書狀應「敘述具體上訴理由」，並按他造當事人之人數附繕
本。「切勿逕送上級法院」。
中    華    民    國    97    年    4     月    16    日
                                      書記官  詹國立
附錄本案論罪科刑法條：
毒品危害防制條例第10條
施用第一級毒品者，處 6 月以上 5 年以下有期徒刑。
施用第二級毒品者，處 3 年以下有期徒刑。


司法院資訊處製作；財團法人民間司法改革基金會備份。
